【裁判字號】    95,訴,412
【裁判日期】    950816
【裁判案由】    違反槍砲彈藥刀械管制條例
【裁判全文】
臺灣嘉義地方法院刑事判決               95年度訴字第412號
公  訴  人  臺灣嘉義地方法院檢察署檢察官
被      告  甲○○
選任辯護人  本院公設辯護人  乙○○
上列被告因違反槍砲彈藥刀械管制條例案件，經檢察官提起公訴
（95年度偵字第2995號、3236號），本院判決如下：
    主  文
甲○○未經許可，寄藏可發射子彈具有殺傷力之改造手槍，累犯
，處有期徒刑肆年陸月，併科罰金新臺幣壹萬元，罰金如易服勞
役，以新臺幣壹仟元折算壹日；扣案之仿BERETTA廠改造手槍（
槍枝管制編號0000000000號）、改造霰彈槍各壹支（槍枝管制編
號0000000000號）、制式霰彈貳顆，均沒收。
    事  實
一、甲○○前因違反槍砲彈藥刀械管制條例、違反麻醉藥品管制
    條例、殺人未遂、盜匪等案件，經臺灣高等法院台南分院以
    84年聲字第487號定應執行有期徒刑6年6月，甲○○先於85
    年9月6日假釋出監，於86年間再因竊盜案件經本院於86年9
    月6日以86年訴字第248號判處有期徒刑2年確定，上開假釋
    並經撤銷，兩案接續執行，又於89年7月26日假釋付保護管
    束出監，復因施用毒品案件經撤銷假釋，於91年1月17日入
    監執行殘刑，甫於92年11月24日縮短刑期執畢出監。猶不知
    悔改，明知槍砲彈藥刀械管制條例管制之物品，非經中央主
    管機關許可不得無故寄藏及持有，竟未經許可，基於寄藏可
    發射子彈具有殺傷力之改造手槍及子彈之犯意，於93年年初
    某日，在嘉義市○○○街20號2樓住處內，未經許可，自年
    籍姓名不詳綽號「阿公」之成年友人處，受寄代藏仿
    BERETTA廠84型半自動手槍及雙管霰彈槍製造之槍枝換裝土
    造金屬槍管改造而成，可擊發適用子彈，具殺傷力之改造槍
    枝2支（槍枝管制編號0000000000、0000000000），及由直
    徑9.71mm、長度19.13mm金屬彈殼與直徑8. 88mm金屬彈頭組
    合而成不具殺傷力之土造子彈1顆、有殺傷力之12GAUGE制式
    霰彈10顆，並於94年底某日，持至嘉義縣中埔鄉山區試射2
    發。嗣95年4月21日下午1時15分許，為警於上址搜索查獲，
    並扣得前揭槍、彈。
二、案經台北市警察局報請臺灣嘉義地方法院檢察署檢察官偵查
    起訴。
    理  由
一、訊據被告甲○○對於上揭犯罪事實，於本院準備程序及審理
    時均坦承不諱，並有台北市警察局搜索扣押筆錄、扣押物品
    目錄表、扣押物品收據、照片6幀在卷足稽，復有仿BERETTA
    廠84型半自動手槍及改造霰彈槍各1支、土造子彈1顆、12
    GAUGE 制式霰彈10顆扣案可佐，均足徵被告上開自白確與事
    實相符，堪以採信。而上開扣案被告所寄藏之改造手槍2
    支（槍枝管制編號第0000000000、0000000000號）、土造子
    彈1顆，制式霰彈10顆，經送內政部警政署刑事警察局鑑定
    ，其結果認：「一、送鑑貝瑞塔廠改造手槍一枝（槍枝管制
    編號0000000000）認係由仿BERETTA廠84型半自動手槍製造
    之槍枝換裝土造金屬槍管改造而成之改造手槍，機械性能良
    好，可供擊發適用子彈使用，認具殺傷力。二、送鑑改造子
    彈1顆認係由直徑9.71mm、長度19.13mm金屬彈殼與直徑8.88
    mm金屬彈頭組合而成之土造子彈，彈底具撞擊痕跡，經實際
    試射，認不具殺傷力。三、送鑑改造霰彈槍1支（槍枝管制
    編號0000000000），認係由仿雙管霰彈槍製造之槍枝換裝土
    造金屬槍管改造而成之改造槍枝，雖欠缺槍托，惟不影響其
    擊發子彈功能，可供擊發適用子彈使用，認具殺傷力。四、
    送鑑制式霰彈槍子彈10顆，認均係12GAUGE制式霰彈：2 顆
    認具殺傷力；其餘8顆之彈底具撞擊痕跡，經實際試射，均
    可擊發，認均具殺傷力。」等情，有內政部警政署刑事警察
    局95年6月14日刑鑑字第0950061769號槍彈鑑定書乙份附卷
    可稽。辯護意旨以上開改造霰彈槍不具槍托，實際上難以擊
    發為由，認不殺傷力云云，與鑑定意見不符，尚非可採。是
    上開扣案改造手槍及制式子彈均具有殺傷力無疑。故本件事
    證明確，被告上揭犯行堪予認定，應依法論科。
二、按未經許可持有槍砲、彈藥、刀械等罪，其持有之繼續，為
    行為之繼續，並非狀態之繼續，故一經持有，其犯罪即告成
    立，但其完結，須繼續至持有行為終了時為止，其間法律縱
    有變更，因其行為繼續實施至新法施行以後，即應適用新法
    ，尚無行為後法律變更可言，最高法院88年度臺上字第2968
    號判決意旨可資參照。查槍砲彈藥刀械管制條例第11條，業
    於94年1月26日修正公布，於同年1月28日生效，被告未經許
    可，受寄藏可發射子彈具有殺傷力之改造手槍之行為，於修
    正前係犯槍砲彈藥刀械管制條例第11條第4項之未經許可，
    寄藏可發射子彈具有殺傷力之改造手槍罪；於修正後則係犯
    同條例第8條第4項之未經許可，寄藏可發射子彈具有殺傷力
    之改造手槍罪。其法定刑由1年以上7年以下有期徒刑，併科
    新臺幣7百萬元以下罰金，修正為3年以上10年以下有期徒刑
    ，併科新臺幣7百萬元以下罰金。故被告所犯未經許可，寄
    藏可發射子彈具有殺傷力之改造手槍罪之「寄藏行為」，性
    質上係屬犯罪行為之繼續，而非犯罪狀態之繼續，應直接適
    用修正公布後之槍砲彈藥刀械管制條例第8條第4項規定，加
    以論處，尚無新舊法比較之問題，合先敘明。
三、核被告上開所為，係違反槍砲彈藥刀械管制條例第8條第4項
    未經許可，寄藏可發射子彈具有殺傷力之改造手槍罪、同條
    例第12條第4項之未經許可寄藏子彈罪。又被告持有改造槍
    枝、子彈為受寄藏之當然結果，不另論以未經許可，持有可
    發射子彈具有殺傷力之改造手槍罪及未經許可持有子彈罪。
    被告以一行為同時寄藏具有殺傷力之改造手槍及子彈，為一
    行為觸犯數罪名之想像競合犯，應依刑法第55條從一重之未
    經許可，寄藏可發射子彈具有殺傷力之改造手槍罪處斷。又
    被告前因違反槍砲彈藥刀械管制條例、違反麻醉藥品管制條
    例、殺人未遂、盜匪等案件，經臺灣高等法院台南分院以84
    年聲字第487號定應執行有期徒刑6年6月，於85年9月6日假
    釋出監，86年間再因竊盜案件經本院於86年9月6日以86年
    訴字第248號判處有期徒刑2年確定，上開假釋並經撤銷，兩
    案接續執行，又於89年7月26日假釋付保護管束出監，復因
    施用毒品案件經撤銷假釋，於91年1月17日入監執行殘刑，
    甫於92年11月24日縮短刑期執畢出監，5年內「故意」再犯
    本件有期徒刑以上之未經許可，寄藏可發射子彈具有殺傷力
    之改造手槍罪，則依95年7月1日修正施行前後刑法第47條新
    舊法規定，均符合累犯之要件，刑罰權規範狀態並無利或不
    利之變更，不生新舊法比較問題，自應適用現行刑法第47條
    第1項規定，論以累犯，並加重其刑。又按行為後法律有變
    更者，適用行為時之法律。但行為後之法律有利於行為人者
    ，適用最有利於行為人之法律，刑法第2條第1項定有明文。
    而被告於犯罪時，刑法第42條第2項前段規定：「易服勞役
    以1元以上3元以下折算一日。」又被告行為時之易服勞役折
    算標準，業據修正前罰金罰鍰提高標準條例第2條前段規定
    ，就其原定數額提高為100倍折算1日，則
    本件被告行為時之易服勞役折算標準，應以銀元300元折算1
    日，即新台幣900元折算1日。惟95年7月1日修正公布施行之
    刑法第42條第3項前段規定：「易服勞役以新台幣1仟元、2
    仟元或3仟元折算一日。」比較修正前後之易服勞役折算標
    準，則以修正後之規定，較有利於被告，則應依刑法第2條
    第1項後段規定，適用修正後之刑法第42條第3項前段規定，
    定其折算標準。爰審酌被告之犯罪動機，對社會治安之潛在
    危險，持有槍枝及子彈之數量、期間，素行不佳，暨被告犯
    罪後坦承犯行之態度良好，並知悔悟等一切情狀，量處如主
    文所示之刑，並就併科罰金部分諭知易服勞役之折算標準，
    以資懲儆。
四、扣案仿BERETTA廠改造手槍1支（槍枝管制編號0000000000號
    ）、改造霰彈槍1支（槍枝管制編號0000000000號）、制式
    霰彈貳顆均係違禁物，業如前述，應依刑法第38條第1項第1
    款之規定併予宣告沒收。至扣案之改造子彈1顆，經鑑定不
    具殺傷力；制式霰彈8顆試射後，僅剩餘彈頭、彈殼，而失
    其子彈之結構及性能，為廢棄之物，亦不具殺傷力，非屬違
    禁物，不予宣告沒收，附此敘明。
據上論斷，應依刑事訴訟法第299條第1項前段，槍砲彈藥刀械管
制條例第8條第4項、第12條第4項，刑法第2條第1項、第11條、
第55條、第47條、第42條第3項、第38條第1項第1款，判決如主
文。
本案經檢察官王振名到庭執行職務
中    華    民    國    95    年    8     月    16    日
                  刑事第二庭   審判長  法  官  夏金郎
                                       法  官  盧鳳田
                                       法  官  洪嘉蘭
以上正本證明與原本無異。
如不服本判決，應於判決送達後10日內，向本院提出上訴狀。
中    華    民    國    95    年    8     月    16    日
                                       書記官  吳明蓉
附錄本案論罪科刑法條全文：
槍砲彈藥刀械管制條例第8條第4項
未經許可，持有、寄藏或意圖販賣而陳列第 1 項所列槍枝者，處
 3年以上10年以下有期徒刑，併科新臺幣700萬元以下罰金。


司法院資訊處製作；財團法人民間司法改革基金會備份。
